臺灣高雄地方法院民事裁定          100年度司家聲字第345號
聲  請  人  王炯棻律師
上聲請人聲請核定遺產管理人報酬事件，本院裁定如下：
    主  文
聲請人任被繼承人蔡瑞堂（男，民國○○○年○月○日生，身分
證統一編號：Ｚ000000000號）之遺產管理人之報酬核
定為新臺幣肆萬元。
程序費用新臺幣壹仟元由被繼承人蔡瑞堂之遺產負擔。
    理  由
一、按「遺產管理人，得請求報酬，其數額由親屬會議按其勞力
    及其與被繼承人之關係酌定之。」、「依本法之規定應開親
    屬會議時，由當事人、法定代理人或其他利害關係人召集之
    。」、「親屬會議不能召開或召開有困難時，依法應經親屬
    會議處理之事項，由有召集權人聲請法院處理之。」，民法
    第1183條、第1129條、第1132條第2 項前段分別定有明文。
二、本件聲請意旨略以：聲請人前經本院96年度財管字第70號民
    事裁定選任為被繼承人蔡瑞堂（男，民國○○年○月○日生，身
    分證統一編號：Ｚ000000000號，94年2月25日死亡）之遺產
    管理人，業已清查被繼承人之遺產，另依法聲請本院對被繼
    承人之債權人及受遺贈人為公示催告，並於97年8月12日刊
    登於民眾日報，及處理強制執行與後續拍賣等事宜。惟被繼
    承人並無親屬會議可資酌定遺產管理人之報酬，而被繼承人
    債權人高雄銀行股份有限公司，已向本院聲請強制執行，拍
    賣價格為新臺幣（下同）1,500,000元，為此狀請本院准予
    裁定遺產管理人之報酬為40,000元等語。
三、經查：
（一）本件被繼承人蔡瑞堂死亡後，其繼承人均已拋棄繼承權，
      且未經親屬會議選定遺產管理人，經本院選任聲請人為被
      繼承人之遺產管理人等情，有聲請人提出之本院96年度財
      管字第70號民事裁定附卷可稽，堪認為真實。準此，聲請
      人顯難召開親屬會議酌定其管理遺產之報酬，是其本於利
      害關係人之地位，聲請本院酌定報酬，洵屬有據。
（二）聲請人主張之前揭事實，除上述裁定外，另據其提出本院
      97年度家催字第286號民事裁定、民眾日報刊登廣告證明
      單、財團法人金融聯合徵信中心個人信用報告申請書、本
      院97年度雄小字第3578號宣示判決筆錄、本院執行處100
      年7月13日雄院高100司執強字第27880號通知等文件影本
      為證，堪信為真實。
（三）本院審酌：被繼承人蔡瑞堂之遺產有土地8筆、建物1筆，
      遺產價值為1,500,000元，有前開本院執行處100年7月13
      日雄院高100司執強字第27880號通知附卷可參。又審酌聲
      請人處理前開事務及後續所需時間之久暫、耗費人力之程
      度及各債權人受償權利之保障等一切情狀，認聲請人任被
      繼承人蔡瑞堂遺產管理人之報酬金額，核定為40,000元（
      含已代墊費用），即屬適當，爰酌定如主文第1項所示。
四、末按依法應由關係人（包括聲請人、相對人及其他利害關係
    人）負擔費用者，法院裁定命關係人負擔時，應一併確定其
    數額，非訟事件法第24條第1 項所明定。經核本件聲請事件
    ，應徵之程序費用為1,000 元，依非訟事件法第157 條規定
    ，應由遺產負擔，爰併予確定如主文第2 項所示，併此敘明
    。
五、依非訟事件法第157 條、第24條第1 項，裁定如主文。
六、如對本裁定抗告，須於裁定送達後10日之不變期間內，向本
    院提出抗告狀，並繳納抗告費新臺幣1,000 元。
中    華    民    國   100    年    8     月    9     日
                  家事法庭  司法事務官  陳泰興